【裁判字號】    97,易緝,176
【裁判日期】    980113
【裁判案由】    竊盜
【裁判全文】
臺灣板橋地方法院刑事判決             97年度易緝字第176號
公  訴  人  臺灣板橋地方法院檢察署檢察官
被      告  丙○○
上列被告因竊盜案件，經檢察官提起公訴（97年度偵字第11153
號），本院受理後被告為有罪之陳述，改行簡式審判程序，判決
如下：
    主  文
丙○○竊盜，累犯，處有期徒刑拾月，扣案之鑰匙壹支沒收；又
竊盜，累犯，處有期徒刑陸月，扣案之鑰匙壹支沒收；又竊盜，
累犯，處有期徒刑肆月；又共同竊盜，累犯，處有期徒刑陸月。
應執行有期徒刑貳年，扣案之鑰匙壹支沒收。
    事  實
一、丙○○前因犯以下各罪，均已經判決確定，而(一)至(七)所示之
    罪之有期徒刑，並業經執行完畢（就本案構成累犯）：
  (一)於民國88年1 月21日因犯轉讓第二級毒品罪，經臺灣士林地
    方法院以89年度訴字第322 號判處有期徒刑七月，並由臺灣
    高等法院以90年度上訴字第500 號判決駁回上訴，於90年11
    月8 日確定。
  (二)復於88年8 月29日因犯共同傷害罪，經臺灣士林地方法院以
    89年度易字第818 號判處有期徒刑四月，如易科罰金，以銀
    元三百元折算一日，於90年1 月5 日確定。
  (三)再於88年10月5 日因犯竊盜罪，由臺灣士林地方法院以89年
    度易字第263 號判處有期徒刑四月，如易科罰金，以銀元三
    百元折算一日確定後，由臺灣高等法院以90年度上易字4220
    號受理其上訴，再經其撤回上訴，於90年12月19日確定。
  (四)又於89年4 月10日因犯共同攜帶兇器竊盜罪，經臺灣士林地
    方法院以89年度易字第516 號判處有期徒刑八月後，由臺灣
    高等法院以90年度上訴字第500 號受理其上訴，再經其撤回
    上訴，於91年1 月11日確定。
  (五)隨於89年5 月23日因犯竊盜罪，經臺灣彰化地方法院以90年
    度易緝字第38號判處有期徒刑三月，如易科罰金，以銀元三
    百元折算一日，於90年8 月23日確定。
  (六)另於89年7 月至90年5 月30日間因犯連續施用第一、二級毒
    品罪，除經裁定送強制戒治外，並經臺灣士林地方法院以90
    年度訴字第330 號分別判處有期徒刑八月、五月，應執行刑
    有期徒刑一年，於90年11月26日確定。
  (七)更於90年5 月間因犯行使使公務員登載不實之公文書罪，經
    臺灣臺北地方法院以91年度易字第34號判處有期徒刑四月，
    如易科罰金，以銀元三百元折算一日，於91年12月16日確定
    。
  (八)上開(一)至(七)所示之罪刑，於91年1 月23日入監接續執行，而
    於執行期間，上開(一)至(五)所示之罪刑，再經臺灣士林地方法
    院裁定應執行有期徒刑二年，於93年5 月27日縮短刑期假釋
    出監，於94年1 月27日保護管束期滿，假釋未經撤銷，未執
    行之刑，以已執行完畢論（於本件構成累犯）。
  (九)其於上開徒刑執行完畢後，隨即於94年2 月26日因犯共同毀
    越安全設備竊盜罪，經臺灣士林地方法院以95年度簡字第20
    3 號判處有期徒刑四月，如易科罰金，以銀元三百元折算一
    日，於95年5 月29日確定，並於95年9 月22日入監執行，於
    96年1 月22日出監（因本罪應與下列(十)至(十二)所示之罪定應執
    行刑，不能認執行完畢）。
  (十)復於95年1 月4 日因犯妨害公務罪，由臺灣士林地方法院以
    95年度易字第966 號判處有期徒刑六月，如易科罰金，以銀
    元三百元折算一日，經臺灣高等法院以96年度上易字第598
    號判決駁回上訴後，於96年5 月3 日確定，再經同院以96
    年度聲減字第3501號裁定減刑為有期徒刑三月，如易科罰金
    ，以銀元三百元折算一日確定。
  (十一)再於95年6 月10日因犯施用第一級毒品罪，由臺灣士林地方
    法院以95年度訴字第977 號判處有期徒刑七月，於96年5 月
    16日確定，再經同院裁定減刑為三月又十五日，並與(十)所示
    之罪刑，定其應執行刑為有期徒刑六月。
  (十二)另因95年9 月6 日年間因犯幫助詐欺罪，由臺灣士林地方法
    院以96年度易字第1060號刑事判決判處有期徒刑六月，並減
    刑為有期徒刑三月，如易科罰金，以新臺幣一千元折算一日
    ，於97年1 月21日確定。
  (十三)而其上開(十)至(十二)所示之罪刑，再經臺灣士林地方法院以97年
    度聲字第193 號裁定應執行刑有期徒刑八月，於97年11月23
    日入監執行（現在執行中，不構成累犯）。
二、丙○○猶不知悔改，基於意圖為自己不法所有之竊盜犯意，
    分別為下列之行為：
  (一)於97年3 月21日凌晨5 時許，在桃園縣蘆竹鄉○○路○ 段17
    3 號，以其所有之鑰匙一支，將福輝貨運有限公司所有交由
    司機丁○○管領使用且附載甲○○所有之海尼根啤酒五百五
    十六箱之車牌號碼HN-096號營業大貨車之引擎發動後駛離而
    竊取之，且於得手後另將上開營業大貨車棄置於臺北縣蘆洲
    市○○○路微風運河第五公用停車場，並將所竊得之啤酒二
    箱共四十八瓶交由真實姓名年籍不詳、綽號「曼寧」之成年
    女子轉售予蔡成志（另經檢察官為不起訴處分），其餘啤酒
    則售予真實姓名年籍不詳、綽號「大頭」之成年男子及分與
    許毓、丁學安、陳彥宏等人飲用（許毓、丁學安、陳彥
    宏等三人業經檢察官另為不起訴處分）。
  (二)於97年3 月23日中午12時許，在臺北市○○區○○路272 號
    附近，又以其所有之鑰匙一支，將乙○○所有之車牌號碼46
    51-ES 號自用小客車之引擎發動後駛離而竊取之，得手後供
    己使用。
  (三)97年3 月29日某時許，在臺北縣三重市○○道路堤防內，徒
    手竊取陳霖（起訴書誤載為陳峰霖）所有2260-KC 號車牌
    二面，得手後，將上開車牌懸掛於原車牌號碼4651-ES 號自
    用小客車上，以規避警方查緝。
  (四)於97年3 月31日某時許，夥同真實姓名年籍不詳、綽號「阿
    華」之成年男子，基於意圖為自己不法所有之竊盜犯意聯絡
    ，在臺北縣新莊市新海橋下，共同竊取所有人不詳之發電機
    四部，得手後，將上開發電機置於臺北縣板橋市○○○街12
    4 巷77之1 號倉庫藏匿。嗣於97年4 月1 日上午7 時許，在
    臺北縣板橋市○○○街124 巷77之1 號前為警查獲，並扣得
    其所有供前述竊盜車輛所有之鑰匙一支，並起獲遭竊之海尼
    根啤酒二箱共三十四瓶、發電機四部、車牌號碼4651-ES 號
    自用小客車（懸掛2260-KC 號車牌二面），再循線尋獲車牌
    號碼HN-096號營業大貨車，始查悉上情。
三、案經甲○○、陳霖、丁○○、乙○○訴由臺北縣政府警察
    局板橋分局報告偵辦。
    理  由
一、上揭犯罪事實，業據被告丙○○於本院審理時坦承不諱，核
    與被害人甲○○、陳霖、丁○○、乙○○於警詢時之指訴
    相符，又有贓物認領保管單四件、代保管條一件、臺北縣政
    府警察局車輛尋獲電腦輸入單三件、現場及贓物照片五幀附
    卷可稽，且有被告所有供竊盜所用之鑰匙一支扣案可證，足
    認被告自白與事實相符，罪證明確，犯行洵堪認定。
二、核被告所為，均係犯刑法第320 條第1 項之竊盜罪。被告與
    真實姓名年籍不詳、綽號「阿華」之成年男子間，就犯罪事
    實二之(四)所示竊盜犯行，具有犯意聯絡及行為分擔，為共同
    正犯。又被告於犯罪事實二之(一)部分，以一竊取行為同時侵
    害被害人丁○○及甲○○之財產法益，係屬一行為觸犯數罪
    名，為同種想像競合犯，應依刑法第55條之規定，從一重處
    斷。被告所犯上開四罪間，犯意各別，行為互殊，各具獨立
    性，應予分論併罰。查被告有如事實欄一所載之犯罪科刑暨
    執行紀錄，有臺灣高等法院被告前案紀錄表在卷可按，其於
    有期徒刑執行完畢後五年以內故意再犯本案之罪，係屬累犯
    ，應依刑法第47條第1 項之規定加重其刑。爰審酌被告年值
    青壯，素行非佳，不思正道取財，貪慾圖便，苟且偷盜，犯
    罪所得不少，惟於犯罪後尚能坦承犯行等一切情狀，分別量
    處如主文所示之刑，並依刑法第51條第5 款規定，定其應執
    行之刑，以示懲儆。
三、扣案之鑰匙一支，係被告所有且供犯罪事實二之(一)、(二)兩次
    竊盜犯行所用之物，業經被告供認在卷，爰依刑法第38條第
    1 項第2 款規定，併予宣告沒收。
據上論斷，應依刑事訴訟法第273 條之1 第1 項、第299 條第1
項前段，刑法第28條、第320 條第1 項、第55條、第47條第1 項
、第51條第5 款、第38條第1 項第2 款，刑法施行法第1 條之1
，判決如主文。
本案經檢察官劉仕國到庭執行職務
中    華    民    國    98    年    1     月    13    日
                  刑事第十五庭    法  官  張江澤
上列正本證明與原本無異。
如不服本判決，應於判決送達後10日內敘明上訴理由，向本院提
出上訴狀 (應附繕本) ，上訴於臺灣高等法院。其未敘述上訴理
由者，應於上訴期間屆滿後20日內向本院補提理由書「切勿逕送
上級法院」。
                                  書記官  梁宜庭
中    華    民    國    98    年    1     月    17    日
附錄本案論罪科刑法條全文：
刑法第320條
意圖為自己或第三人不法之所有，而竊取他人之動產者，為竊盜
罪，處五年以下有期徒刑、拘役或五百元以下罰金。
意圖為自己或第三人不法之利益，而竊佔他人之不動產者，依前
項之規定處斷。
前二項之未遂犯罰之。


司法院資訊處製作；財團法人民間司法改革基金會備份。
